【裁判字號】    97,易,1096
【裁判日期】    971023
【裁判案由】    竊盜
【裁判全文】
臺灣高雄地方法院刑事判決              97年度易字第1096號
公  訴  人  臺灣高雄地方法院檢察署檢察官
被      告  丙○○
            乙○○
                    （現另案於臺灣高雄第二監獄執行）
上列被告等因竊盜案件，經檢察官提起公訴（97年度偵字第2315
3 、23232 號），被告等均於準備程序中就被訴事實為有罪之陳
述，本院適用簡式審判程序判決如下：
    主  文
丙○○犯竊盜罪，累犯，處有期徒刑肆月。又共同犯攜帶兇器竊
盜罪，累犯，處有期徒刑捌月，扣案平口鉗、尖嘴鉗、斜口鉗、
拔釘器、小型破壞器各壹把，均沒收。應執行有期徒刑拾月，扣
案平口鉗、尖嘴鉗、斜口鉗、拔釘器、小型破壞器各壹把，均沒
收。
乙○○共同犯攜帶兇器竊盜罪，累犯，處有期徒刑捌月，扣案平
口鉗、尖嘴鉗、斜口鉗、拔釘器、小型破壞器各壹把，均沒收。
    事  實
一、丙○○前因犯攜帶兇器踰越牆垣竊盜罪，經本院以94年度易
    字第1098號判決判處有期徒刑7 月確定，甫於民國95年9 月
    27日執行完畢；乙○○前因施用第一級毒品案件，經本院以
    93年度訴字第959 號判決判處有期徒刑9 月確定，於96年1
    月22日執行完畢，詎不知悔改，猶意圖為自己不法之所有，
    分別為下列竊盜犯行：
  (一)丙○○意圖為自己不法之所有，於97年8 月15日17時20分許
    （非夜間），在高雄市○○區○○路1061號4 樓樓梯間，徒
    手竊取丁○○所有直徑5.5 厘米、長度6 公尺電纜線1 條【
    價值約新臺幣（下同）300 元】，得手後纏繞於腰間，欲離
    去之際，為丁○○發現而報警查獲，並扣得上開電纜線1 條
    。
  (二)丙○○、乙○○2 人共同意圖為自己不法之所有，基於竊盜
    之犯意聯絡，於97年8 月25日13時許，在高雄市楠梓區屏山
    巷2 號「東南水泥公司二廠」內，攜帶乙○○所有客觀上得
    為兇器使用之平口鉗、尖嘴鉗、斜口鉗、拔釘器、小型破壞
    器各1 把，共同竊取東南水泥公司所有之2 公分平方3 芯電
    纜線約15公斤【價值3750元】、1.6 公分平方3 股6 芯電纜
    線約5 公斤【價值1350元】、花線約15公斤【價值3000元】
    及紅外線攝影機1 具【價值6000元】，嗣於同日16時20分許
    ，為巡邏員警查獲，並扣得上開平口鉗、尖嘴鉗、斜口鉗、
    拔釘器、小型破壞器各1 把、竊得之電纜線約35公斤、紅外
    線攝影機1具等物。
二、案經高雄市政府警察局左營分局、楠梓分局報告臺灣高雄地
    方法院檢察署檢察官偵查起訴。
    理  由
一、本件被告丙○○、乙○○所犯係死刑、無期徒刑、最輕本刑
    為3 年以上有期徒刑以外之罪，其等於準備程序就被訴事實
    均為有罪之陳述，經告知簡式審判程序之旨，並聽取其等與
    公訴人之意見後，改依簡式審判程序審理。
二、上揭犯罪事實，業據被告丙○○、乙○○於本院審理時均坦
    承不諱，核與證人丁○○、證人戊○○即東南水泥公司警衛
    於警詢時證述之情節相符，並有照片、高雄市政府警察局左
    營分局及楠梓分局扣押筆錄、贓物認領保管單在卷可稽，此
    外，復有扣案之平口鉗、尖嘴鉗、斜口鉗、拔釘器、小型破
    壞器各1 把在卷可證，堪認被告2 人自白均與事實相符。本
    案事證明確，被告2 人犯行均堪以認定。
三、按刑法第321 條第1 項第3 款之攜帶兇器竊盜罪，係以行為
    人攜帶兇器竊盜為其加重條件，此所謂兇器，其種類並無限
    制，凡客觀上足對人之生命、身體、安全構成威脅，具有危
    險性之兇器均屬之，且祇須行竊時攜帶此種具有危險性之兇
    器為已足，並不以攜帶之初有行兇之意圖為必要（最高法院
    79年臺上字第5253號判例參照）。查被告2 人為犯罪事實欄
    一(二)犯行所持用之平口鉗、尖嘴鉗、斜口鉗、拔釘器、小型
    破壞器均為金屬製品，質地堅硬，有照片在卷可佐（97年度
    偵字第23153 號卷第34頁），可見該等工具若持以行兇，客
    觀上足對人之生命、身體、安全構成危險性，係屬兇器無訛
    。是核被告丙○○所為犯罪事實欄一(一)之犯行，係犯刑法第
    320 條第1 項之竊盜罪嫌；被告丙○○、乙○○所為犯罪事
    實欄一(二)之犯行，均係犯刑法第321 條第1 項第3 款之攜帶
    兇器竊盜竊盜罪。被告丙○○、乙○○就前開攜帶兇器竊盜
    犯行，有犯意聯絡及行為分擔，為共同正犯。被告丙○○所
    犯上開竊盜罪及攜帶兇器竊盜罪間，犯意各別，行為互異，
    應分論併罰。被告2 人有如事實欄所載之前案科刑及執行紀
    錄，有卷附臺灣高等法院被告前案紀錄表可按，其受有期徒
    刑之執行完畢，5 年以內均故意再犯有期徒刑以上之罪，均
    為累犯，均應依刑法第47條第1 項之規定加重其刑。爰審酌
    被告2 人為貪圖一己小利即竊取他人財物，對他人財產權造
    成損害，法紀觀念淡薄，不宜輕縱，惟念其等年紀甚長，犯
    罪後坦認全部犯行，表示悔意，所竊財物經被害人領回，損
    害稍有降低，並參酌檢察官具體求刑之刑度等一切情狀，分
    別量處如主文所示之刑，並就被告丙○○所犯數罪定應執行
    刑，以資懲儆。
四、扣案之平口鉗、尖嘴鉗、斜口鉗、拔釘器、小型破壞器各1
    把為被告乙○○所有，供犯罪事實欄一(二)犯行所用，業經被
    告乙○○供承在卷，且基於共同犯罪行為，應由共犯各負全
    部責任之理論，自應依刑法第38條第1 項第2 款於被告2 人
    上開宣告之主刑項下均為沒收之諭知，附此敘明。
據上論斷，應依刑事訴訟法第273 條之1 、第299 條第1 項前段
，刑法第320 條、第28條、第321 條第1 項第3 款、第47條第1
項、第38條第1 項第2 款、第51條第5 款，判決如主文。
本案經檢察官甲○○到庭執行職務。
中    華    民    國    97    年    10    月    23    日
                  刑事第一庭    法  官  王淑惠
以上正本證明與原本無異。
如不服本判決應於收受本判決後10日內向本院提出上訴書狀，並
應敘述具體理由，如未敘述上訴理由者，應於上訴期間屆滿後20
日內補提理由書狀於本院（均須按他造當事人之人數附繕本）「
切勿逕送上級法院」。
中    華    民    國    97    年    10    月    23    日
                                書記官  郭素蓉
附錄法條
刑法第320條
意圖為自己或第三人不法之所有，而竊取他人之動產者，為竊盜
罪，處 5 年以下有期徒刑、拘役或 5 百元以下罰金。
意圖為自己或第三人不法之利益，而竊佔他人之不動產者，依前
項之規定處斷。
前二項之未遂犯罰之。
刑法第321條
犯竊盜罪而有左列情形之一者，處六月以上、五年以下有期徒刑
：
一、於夜間侵入住宅或有人居住之建築物、船艦或隱匿其內而犯
    之者。
二、毀越門扇、牆垣或其他安全設備而犯之者。
三、攜帶兇器而犯之者。
四、結夥三人以上而犯之者。
五、乘火災、水災或其他災害之際而犯之者。
六、在車站或埠頭而犯之者。
前項之未遂犯罰之。


司法院資訊處製作；財團法人民間司法改革基金會備份。
